ACORDAO-COMPLETO-2401013

ACÓRDÃO DE RELAÇÃO

ACÓRDÃO DE RELAÇÃO 2679/2020 ATA 7/2020 - PRIMEIRA CÂMARA

Acórdão 2679/2020-TCU-Primeira Câmara
Os Ministros do Tribunal de Contas da União, reunidos em sessão da 1ª Câmara, ACORDAM, por unanimidade, com fundamento nos arts. 1º, inciso V, e 39, inciso I, da Lei nº  8.443/1992, c/c o art. 143, inciso II, do Regimento Interno, em considerar legais para fins de registro os atos de admissão de pessoal a seguir relacionados, de acordo com os pareceres emitidos nos autos, sem prejuízo de efetuar as determinações adiante especificadas:
1. Processo TC-Processo 008.003/2020-3 (ATOS DE ADMISSÃO) 
	1.1. Interessados: Ana Carolina Vieira Medina Coeli (XXX.214.527-XX) ; Gilberto Figueiredo Pinto Filho (XXX.621.302-XX) ; Hailto dos Santos Silva (XXX.910.177-XX) ; Larissa Gomide Reis Siqueira da Silva (XXX.001.487-XX) ; Liria Lizerrania da Costa Oliveira (XXX.477.537-XX) ; Marcello Fonseca Salgado Filho (XXX.907.496-XX) ; Renata Garanito de Abreu Rodrigues (XXX.011.297-XX) ; Ruan da Silva Vianna (XXX.247.527-XX) ; Vinicius Antonio Bocaline Zagatto (XXX.098.398-XX) 
	1.2. Órgão/Entidade: Universidade Federal Fluminense
	1.3. Relator: Ministro Benjamin Zymler
	1.4. Representante do Ministério Público: Procurador Sergio Ricardo Costa Caribé
	1.5. Unidade Técnica: Secretaria de Fiscalização de Pessoal (SEFIP) .
	1.6. Representação legal: não há.
	1.7. Determinações: à Sefip, para que:
	1.7.1. proceda ao destaque do ato de interesse de Caroline de Souza Barros (XXX.095.357-XX) , a fim de que seja realizada diligência acerca da possível existência de incompatibilidade do regime de dedicação exclusiva registrado no formulário Sisac com o exercício de outra atividade de natureza pública desempenhada pela interessada junto à Fundação Universidade do Estado do Rio de Janeiro, conforme consulta realizada nos sistemas informatizados colocados à disposição deste Tribunal;
	1.7.2. dê ciência ao órgão jurisdicionado acerca de possível ofensa por parte da Sra. Ana Carolina Vieira Medina Coeli (XXX.214.527-XX) ao disposto no art. 117, X, da Lei 8.112/1990, haja vista que, mediante consulta aos sistemas informatizados colocados à disposição deste Tribunal, verificou-se que a referida interessada consta como sócia-administradora de diversas pessoas jurídicas, devendo este Tribunal ser informado das providências adotadas.

Primeira Câmara

Universidade Federal Fluminense

Ana Carolina Vieira Medina Coeli (XXX.214.527-XX); Gilberto Figueiredo Pinto Filho (XXX.621.302-XX); Hailto dos Santos Silva (XXX.910.177-XX); Larissa Gomide Reis Siqueira da Silva (XXX.001.487-XX); Liria Lizerrania da Costa Oliveira (XXX.477.537-XX); Marcello Fonseca Salgado Filho (XXX.907.496-XX); Renata Garanito de Abreu Rodrigues (XXX.011.297-XX); Ruan da Silva Vianna (XXX.247.527-XX); Vinicius Antonio Bocaline Zagatto (XXX.098.398-XX)

BENJAMIN ZYMLER

não há.

Procurador Sergio Ricardo Costa Caribé

ATOS DE ADMISSÃO (ADS)

Secretaria de Fiscalização de Pessoal (SEFIP).